# 请教陈版，关于按收入百分比支付费用问题

提问人：331975903 时间：2022-01-20 08:54:57
陈版主好，有一家船运公司（提供旅客短途运输服务），该船运公司不具备码头及售票功能，船运公司与码头公司、售票公司签订了“联运协议”，约定由船运公司提供旅客的运输服务，码头公司提供码头服务，售票公司提供销售船票的服务，售票公司取得旅客的票款后，每月结算，票款的10%作为售票公司的收入，票款的15%作为码头公司的收入，票款75%作为船运公司的收入，船运公司只收到售票公司转账的75%票款的款项。
问题：船运公司应该是确认100%票款为收入，25%票款为成本，还是确认75%为收入？
项目组有两种理解：
理解 1 、船运公司应按100%票款确认收入,25%票款为成本，理由：对旅客而言，整个服务的核心是“坐船”到达目的地，船运公司提供了核心的服务，码头服务及售票服务是为船运公司服务的，并非为旅客服务的。参照长途汽车、航空公司披露年报是按“站务及代理费”、“机票销售代理费”确认成本费用。
理解 2 、船运公司应按75%票款确认收入，因为签订的是合作经营协议，类似合营安排一样，协议三方共同为旅客提供服务、共同承担了旅客人事安全的风险（比如在旅客在售票点购票时的人身安全由售票公司负责，旅客在侯船厅的人身安全由码头公司负责，旅客在船上的人身安全由船运公司负责）。
感觉以上两种方案都各自有道理，难道合同签订“合作经营协议”就确认75%收入，单独各自签订“售票代理协议”、“码头服务协议”就100%确认收入？没能在收入准则或指南中找到对标的条款，还请陈版指点迷津。

回答人：chenyiwei
赞同“理解1”，即确认100%的收入和25%的成本。原理如主帖中“理解1”的理由所述。船运公司提供了最核心的服务，而售票和码头服务并不是单独为旅客提供商品或服务，而是运输服务的辅助活动，因此整个安排实际上是由船运公司主导的，船运公司就整体服务向旅客承担首要责任，是主要责任人。